# MUHAMMAD NABIL AMANI

nabilamani2304@gmail.com | ungu.in/linkedin nabilamani | https://github.com/nabilamani +62 857 2885 3831 Palur wetan 02/05 Palur, Mojolaban, Sukoharjo, Jawa Tengah

## **PROFILE**

Mahasiswa Teknik Informatika dengan pengalaman professional pada bidang pengembangan Web dan Dashboard terutama dibidang Front-End Development serta UI/UX Design. Memiliki kemampuan dalam menggunakan berbagai bahasa pemrograman seperti HTML, CSS, JavaScript, PHP, dan Python dengan menggunakan beberapa Framework Bootstrap, Laravel, dan CodeIgniter, disisi lain memiliki kemampuan untuk membuat dan mengelola basis data dengan menggunakan MySQL.

## PENDIDIKAN

Universitas Amikom Yogyakarta

Condongcatur, Kec. Depok, Kabupaten Sleman, DIY

Diploma III di Teknik Informatika | IPK: 3,91 / 3,92

2022 - Sekarang

SMA Science Plus Baitul Our'an Sma/Sederajat di Saintek

UI/UX Designer, Pegawai Magang

Sambirejo, Garut 1, Dawung, Sragen, Kabupaten Sragen, Jawa Tengah

2018 - 2021

# PENGALAMAN KERJA

Niagahoster (Rakamin)

Online Mei 2024 - Sekarang

- Melakukan user research dan usability testing untuk meningkatkan pengalaman pengguna pada halaman checkout Niagahoster.
- Mempelajari dan menerapkan teori warna, tipografi, dan elemen desain lainnya untuk menciptakan antarmuka yang menarik dan efektif.
- Mengikuti proses desain yang terstruktur mulai dari penemuan masalah, brainstorming solusi, hingga implementasi dan pengujian.
- Mempelajari bagaimana cara berkolaborasi dengan tim desain dan pengembang untuk memastikan solusi yang dirancang dapat diimplementasikan dengan baik.
- Mengaplikasikan metode Design Thinking dalam mengidentifikasi kebutuhan pengguna dan merancang solusi inovatif.
- Mengikuti tahapan Empathize, Define, Ideate, Prototype, dan Test untuk menghasilkan desain yang berpusat pada pengguna.
- Menganalisis data riset untuk mengidentifikasi wawasan yang dapat digunakan dalam proses desain.
- Membuat peta perjalanan pengguna (user journey) untuk mengidentifikasi setiap langkah yang diambil pengguna dalam berinteraksi dengan produk.
- Mempelajari dan mengaplikasikan prinsip-prinsip desain visual dalam pembuatan wireframe dan prototipe.
- Menggunakan elemen desain seperti grid, spacing, dan alignment untuk menciptakan tata letak yang rapi dan konsisten.
- Mengidentifikasi titik kesulitan (pain points) dan peluang untuk perbaikan dalam pengalaman pengguna.
- Membuat prototipe interaktif menggunakan alat desain Figma.
- Menguji dan memvalidasi prototipe dengan pengguna untuk mendapatkan umpan balik dan iterasi desain.

#### **Forum Asisten**

Universitas Amikom Yogvakarta

Februari 2024 - Sekarang

- Asisten Dosen (Mata Kuliah Pemrograman Web), Pegawai Kontrak
  - Membantu dosen dalam mempersiapkan materi praktikum, seperti menyusun modul, menyiapkan alat dan bahan, serta memastikan semua peralatan berfungsi dengan baik sebelum praktikum dimulai.
  - Menyiapkan ruangan praktikum sesuai kebutuhan, termasuk penataan meja, kursi, dan peralatan laboratorium atau komputer.
  - Memberikan arahan dan bimbingan kepada mahasiswa selama praktikum, membantu mereka memahami prosedur dan langkahlangkah praktikum.
  - Menjawab pertanyaan dan membantu memecahkan masalah yang dihadapi mahasiswa selama praktikum.
  - Membantu dalam penilaian hasil praktikum, termasuk memeriksa laporan praktikum, mengoreksi tugas-tugas, dan memberikan feedback konstruktif kepada mahasiswa.

# PENDIDIKAN NONFORMAL

**Bootcamp Web Development (Divisi Front-End Developer)** 

Amikom Computer Club (AMCC)

Universitas Amikom Yogyakarta Desember 2022 - Juli 2023

Universitas Amikom Yogyakarta

Bootcamp Komuntas Multimedia (Divisi Film)

Januari 2024 - Sekarang

Komunitas Multimedia Amikom (KOMA)

# Mini Bootcamp (Desain Visual Toko Online Dengan Figma)

Skill Academy by Ruangguru

Mini Bootcamp (Belajar Langkah Fundamental Untuk Menjadi Web Programmer)

Hacktiv8

Mei 2024 - Mei 2024

Juni 2024 - Sekarang

**Online** 

**Online** 

## **ORGANISASI**

# Departemen PSDM **IMADIKOM**

Universitas Amikom Yogyakarta

2024 - Sekarang

- Inisiator Program Olahraga Bersama: Merencanakan dan Merancang program olahraga bersama bertujuan untuk menambah keakraban sesama panitia, serta meningkatkan fisik dan mental.
- Membantu Program Pelatihan: Merencanakan dan Merancang program pelatihan/bootcamp dan lokakarya yang komprehensif, dengan tema yang kami ambil yaitu "Efektivitas dalam public speaking" dengan tujuan meningkatkan kemampuan public speaking para mahasiswa serta pengurus imadikom.
- Membantu Program Sosma (Baksos): Sebagai sie pdd dalam membantu pembuatan poster open donasi serta membantu mendokumentasikan selama acara berlangsung

#### Divisi Media

Kapal Ekspedisi Yogyakarta

Yogyakarta 2024 - Sekarang

- Inisiator Program Live Session: Merencanakan dan Merancang program live session/Sharing session yang bertujuan untuk memperkenalkan organisasi/komunitas serta event terdekat kepada anggota baru, calon anggota, serta masyarakat umum.
- Penanggung jawab story instagram: Membuat insta story yang berisi short dokumentasi kegiatan, memperingati hari-hari besar serta pengenalan event yang akan dilaksanakan.

#### Sie Liaison Officer

Universitas Amikom Yogyakarta

Amikom Computer Club (Event - Competition of Developer)

2023 - 2023

- Menyambut dan mendampingi peserta lomba serta seminar nasional selama acara berlangsung.
- Membantu dalam mempromosikan event yang akan diselenggarakan dengan membuka stand open register disekitar kafe Yogyakarta.
- Merekap jadwal kesibukan setiap panitia dalam membantu mengatur jadwal rapat sesuai kelonggaran panitia

## SERTIFIKASI

- Mobile UI/UX Competition, Informatika Festival Atma Jaya, Nomor: 454.45/SF-FTI/2024, April 2024
- Online Store Visual Design with Figma, Skill Academy by Ruangguru, Nomor: 54TNQ41TBW06QW, Mei 2024
- Belajar Dasar Pemrograman JavaScript, Dicoding Academy, Nomor: 72ZDVEEJ6ZYW, April 2024
- Belajar Membuat Aplikasi Back-End untuk Pemula, Dicoding Academy, Nomor: QLZ97K4QDP5D, 2024
- Belajar Membuat Front-End Web untuk Pemula, Dicoding Academy, Nomor: RVZKR191MPD5, 2024
- Belaiar Dasar Pemrograman Web, Dicoding Indonesia, Nomor: ERZR0D8YWXYV, Februari 2023
- Data Science Explorers Enablement Session Training Materials, ASEAN Foundation, Nomor: 3370/SERT/24-DSI-04/V/2024, 2024

# **SKILL**

- Hard Skill: HTML, CSS, JavaScript, Framework Bootstrap, Wireframing, Desain Visual(high fidelity) & Prototyping
- Soft Skill: Time Management, Self Mangement, Adaptability, Teamwork dan Collaboration
- Software Skill: Visual Studio Code, GitHub, Figma, Microsoft Word/Excel